臺灣高等法院民事裁定
109年度抗字第1260號
抗  告  人  傅俊龍  
上列抗告人因與相對人陳明堂等人間請求侵權行為損害賠償事件
，聲請法官迴避，對於中華民國109 年7 月30日臺灣新北地方法
院109 年度聲字第178 號裁定提起抗告，本院裁定如下：
    主  文
抗告駁回。
抗告費用由抗告人負擔。
    理  由
一、按法官曾參與該訴訟事件之前審裁判或仲裁者，應自行迴避
    ，不得執行職務。民事訴訟法第32條第7 款定有明文。下級
    審判決經上級審廢棄發回更審者，參與該下級審判決之法官
    於更為審判之程序，不得謂為參與前審判決之法官（最高法
    院95年度台抗字第611 號裁定意旨參照）。次按，法官有民
    事訴訟法第32條所定以外之情形，足認其執行職務有偏頗之
    虞者，當事人得聲請法官迴避。聲請法官迴避，應舉其原因
    ，向法官所屬法院為之，並應自為聲請之日起，於3 日內提
    出能及時調查之證據釋明迴避原因，同法第33條第1 項第2 
    款、第34條第1 項、第2 項及第284 條分別亦有明定。又所
    謂足認法官執行職務有偏頗之虞之情形，應係以法官對於訴
    訟標的有特別利害關係，或與當事人之一造有密切之交誼或
    嫌怨，或基於其他情形，客觀上足疑其為不公平之審判者，
    為其原因事實，若僅憑當事人之主觀臆測，或不滿意法官進
    行訴訟遲緩，或認法官就其聲明之證據不為調查、鑑定或指
    揮訴訟欠當，則不得謂其有偏頗之虞。
二、抗告人於原法院聲請及抗告意旨略以：原法院106 年度訴字
    第2567號案件歷經承審法官潘曉玫二年多審理，卻未將起訴
    狀送達被告、未通知被告、裁判漏訴之聲明、不懂民法第79
    9 條規定、漏未調查證據、指揮訴訟欠當等情，以裁定駁回
    抗告人之訴，抗告人對該駁回裁定抗告，經本院以108 年度
    抗字第1112號廢棄發回原法院更審（原法院109 年度訴更一
    字第6 號）竟仍由潘曉玫法官審理，爰依民事訴訟法第32條
    、第33條規定聲請潘曉玫法官迴避。原法院裁定駁回伊聲請
    ，抗告人不服，提起本件抗告，請求廢棄原裁定。
三、經查，抗告人與相對人陳明堂等人間請求侵權行為損害賠償
    事件，經原法院承審法官潘曉玫於108 年5 月14日，以抗告
    人起訴不合程式，經命補正而未予補正，以106 年度訴字第
    2567號裁定駁回抗告人之訴及假執行聲請，抗告人不服該裁
    定，提起抗告，經本院於109 年2 月27日以108 年度抗字第
    1122號廢棄前開裁定，發回原法院（見本院卷第23至29頁）
    ，原法院又分由潘曉玫法官以109年度訴更一字第6 號事件
    審理。然本院既以108 年度抗字第1122號廢棄原法院106 年
    度訴字第2567號裁定，有前開裁定可憑，則曾參與原裁定之
    承審法官於更為審判之程序，即不得謂為曾參與前審判決之
    法官，潘曉玫法官自無民事訴訟法第32條第7 款應自行迴避
    事由，抗告人以該款及同法第33條第1 項第1 款規定，聲請
    潘曉玫法官迴避，應無理由。而抗告人所稱起訴狀送達被告
    、未通知被告、裁判漏訴之聲明、不懂民法第799 條規定、
    漏未調查證據、指揮訴訟欠當等情，雖有開庭筆錄1 份在卷
    （見原審卷第11頁），徒觀該份筆錄，難認有抗告人所稱前
    開情形，而抗告人係指摘潘曉玫法官就原法院106 年度訴字
    第2567號事件之審理，並未就潘曉玫法官現行審理109年度
    訴更一字第6 號事件，提出任何能即時調查之證據，以釋明
    潘曉玫法官執行職務有何偏頗之虞，則抗告人依同法第33條
    第1 項第2 款規定，聲請法官迴避，亦不應准許。原法院裁
    定駁回抗告人聲請法官迴避，並無違誤。抗告意旨仍執前詞
    指摘原裁定不當，求予廢棄，為無理由，應予駁回。
四、據上論結，本件抗告為無理由，爰裁定如主文。
中　　華　　民　　國　　109 　年　　9 　　月　　29　　日
                  民事第十四庭  
                      審判長法  官  蔡和憲
                            法  官  周珮琦
                            法  官  湯千慧

正本係照原本作成。
本裁定除以適用法規顯有錯誤為理由外，不得再抗告。如提起再
抗告，應於收受送達後10日內委任律師為代理人向本院提出再抗
告狀。並繳納再抗告費新臺幣１千元。
中　　華　　民　　國　　109 　年　　9 　　月　　30　　日

　　　　　　　　　　　　　　書記官  江怡萱